---
title: "Sales Dashboards"
output: 
  flexdashboard::flex_dashboard:
    orientation: columns
    vertical_layout: fill

---

```{r setup, include=FALSE}
library(flexdashboard)
library(DT)
#library("tidyverse")
library("plyr")
library("dplyr")
library(stringr)
library(shiny)
```


```{r data}
load("C:/Users/elvis/Documents/fwt_reports/SalesReports/custpo.RData")
pattern <- "(?<=MP).+?(?=萬)"
dfleads$MP <- str_extract(dfleads$LastWorkDescription, pattern)

```


Total customer orders {data-navmenu=Sales}
=======================================================================

Row {data-width=300}
-----------------------------------------------------------------------
### 累計訂單金額 (單位萬元) {.value-box}
```{r}
require(plyr)
#蔡坤庭(Justin)
#郭采帆(Chloe)
#王秋惠(Nicole)
#張良基(Adam)
Totalorders8 <- sum(ERPcustpos8$Ntamt)
Totalorders13 <- sum(ERPcustpos13$Ntamt)
valueBox(round((Totalorders8+Totalorders13) / 10000))
```


### 平均每月接單金額 (單位:萬元)
```{r}
thismonth <- strftime(Sys.Date(),"%m")
totalmonths <- as.numeric(thismonth) 
Totalorders8 <- sum(ERPcustpos8$Ntamt)
Totalorders13 <- sum(ERPcustpos13$Ntamt)
Totalorders <- (Totalorders8+Totalorders13) /10000
valueBox(round(Totalorders / totalmonths))
```

Column {data-width=200}
-----------------------------------------------------------------------
### Justin 累計訂單金額 (單位萬元) {.value-box}
```{r}
require(plyr)
Justin <- subset(ERPcustpos8,Sales=="蔡坤庭(Justin)")
#蔡坤庭(Justin)
#郭采帆(Chloe)
#王秋惠(Nicole)
#張良基(Adam)
valueBox(Justinpo <- round(sum(Justin$Ntamt) / 10000))
```

### Justin 月平均金額 (單位萬元) {.value-box}
```{r}
valueBox(round(Justinpo/totalmonths, digits=2))
```

Column {data-width=200}
-----------------------------------------------------------------------
### Nicole 累計訂單金額 (單位萬元) {.value-box}
```{r}
Nicole <- subset(ERPcustpos8,Sales=="王秋惠(Nicole)")
#蔡坤庭(Justin)
#郭采帆(Chloe)
#王秋惠(Nicole)
#張良基(Adam)
valueBox(Nicolepo <- round(sum(Nicole$Ntamt) / 10000))
```

### Nicole 月平均金額 (單位萬元) {.value-box}
```{r}
valueBox(round(Nicolepo/totalmonths, digits=2))
```

Column {data-width=200}
-----------------------------------------------------------------------
### Chloe 境內累計訂單金額 (單位:台幣萬元) {.value-box}
```{r}
Chloe8 <- subset(ERPcustpos8,Sales=="郭采帆(Chloe)")
#蔡坤庭(Justin)
#郭采帆(Chloe)
#王秋惠(Nicole)
#張良基(Adam)
valueBox(Chloepo8 <- round(sum(Chloe8$Ntamt) / 10000))
```

###  {.value-box}
```{r}
require(plyr)
# 累計月數更新
thismonth <- strftime(Sys.Date(),"%m")
totalmonths <- as.numeric(thismonth) 
if(totalmonths < 12){
    n <- totalmonths -1
         } 
#ClientNo=="04370927"
#ClientNo=="27580987-1"
#ClientNo=="27580987-4"
#ClientNo=="27580987-5"
#ClientNO=="27580987-2" 蘇州
nkg_allA <- subset(ERPcustpos13,ClientNo=="04370927" |
                    ClientNo=="27580987-1" |
                    ClientNo=="27580987-2" |
                    ClientNo=="27580987-4" |
                    ClientNo=="27580987-5")
nkgoutputall <- round(sum(nkg_allA$Ntamt) / 10000,digits=2)
valueBox(nkgoutputall,caption="Chloe 境外累計訂單:台幣萬元(匯率採28)")

```

###  {.value-box}
```{r}
valueBox(nkgoutputall+Chloepo8,caption="Chloe 累計總訂單:台幣萬元")

```

### Chloe 月平均金額 (單位萬元) {.value-box}
```{r}
valueBox(round((nkgoutputall+Chloepo8)/totalmonths, digits=2))
```

Column {data-width=200}
-----------------------------------------------------------------------
### {.value-box}
```{r}
Adam <- subset(ERPcustpos8,Sales=="張良基(Adam)")
#蔡坤庭(Justin)
#郭采帆(Chloe)
#王秋惠(Nicole)
#張良基(Adam)
Adampo <- round(sum(Adam$Ntamt) / 10000)
valueBox(Adampo, caption="Adam 境內累計訂單金額:台幣萬元")
```

###  {.value-box}
```{r}
Adam13 <- subset(ERPcustpos13,Sales=="張良基(Adam)")
#蔡坤庭(Justin)
#郭采帆(Chloe)
#王秋惠(Nicole)
#張良基(Adam)
Adampo13 <- round(sum(Adam13$Ntamt) / 10000)
valueBox(Adampo13, caption="Adam 境外累計訂單:台幣萬元(匯率採28)元")
```

###  {.value-box}
```{r}
valueBox(Adampo13+Adampo, caption="Adam 累計總訂單:台幣萬元")
```

### Adam 月平均金額 (單位萬元) {.value-box}
```{r}
valueBox(round((Adampo13+Adampo)/totalmonths, digits=2))
```


Sales Order for 2021  {data-navmenu=Sales}
=======================================================================
Column {.tabset}
-----------------------------------------------------------------------
### 接單金額by客戶 (單位萬元) {.value-box}
```{r}
require(plyr)
#蔡坤庭(Justin)
#郭采帆(Chloe)
#王秋惠(Nicole)
#張良基(Adam)
require(plyr)
orders2021 <- subset(orderstotal2021, select= c(Sales,Ordermonth,Customer,Ntamt))
orders2021 <- ddply(orders2021,.(Sales,Customer),summarise,
                    Total = round(sum(Ntamt)/10000, digits=2))
#arrange(Justinorders, desc(Justinorders$Ntamt))
#Justinorders %>% arrange(desc(Total))
#orders2021 <- orders2021[order(-orders2021$Total),]
datatable(orders2021,rownames = FALSE)
```
### 接單金額by月 {.value-box}
```{r}
require(plyr)
#蔡坤庭(Justin)
#郭采帆(Chloe)
#王秋惠(Nicole)
#張良基(Adam)
require(plyr)
orders2021 <- subset(orderstotal2021, select= c(Sales,Ordermonth,Customer,Ntamt))
orders2021 <- ddply(orders2021,.(Sales,Ordermonth),summarise,
                    Total = round(sum(Ntamt)/10000, digits=2))
#arrange(Justinorders, desc(Justinorders$Ntamt))
#Justinorders %>% arrange(desc(Total))
#orders2021 <- orders2021[order(-orders2021$Total),]
datatable(orders2021,rownames = FALSE)
```
### 接單金額by年 {.value-box}
```{r}
require(plyr)
#蔡坤庭(Justin)
#郭采帆(Chloe)
#王秋惠(Nicole)
#張良基(Adam)
require(plyr)
orders2021 <- subset(orderstotal2021, select= c(Sales,Ordermonth,Customer,Ntamt))
orders2021 <- ddply(orders2021,.(Sales),summarise,
                    Total = round(sum(Ntamt)/10000,digits=2), AVG = round(Total/12,digits=2))
#arrange(Justinorders, desc(Justinorders$Ntamt))
#Justinorders %>% arrange(desc(Total))
#orders2021 <- orders2021[order(-orders2021$Total),]
datatable(orders2021,rownames = FALSE)
```


Column {.tabset}
-----------------------------------------------------------------------
### CRM拜訪次數 {.value-box}
```{r}
require(plyr)
crmvisited <- subset(dfcrm,select= c("DisplayName","Year","RecordDate","CoShortName","LeadName","WorkDescription"))
crmvisitedsum <- crmvisited %>% 
  group_by(DisplayName,CoShortName) %>% 
  summarise(Visits_from_2020_to_2022 = n()) %>%
  arrange(desc(Visits_from_2020_to_2022))
#crmvisitedsum$Ratio <- round(crmvisitedsum$Visits_from_2020_to_2022 / sum(crmvisitedsum$Visits_from_2020_to_2022), #digits=3) * 100
datatable(crmvisitedsum)
```


Bar chart {data-navmenu=Sales}
=======================================================================
 
```{r}
# Inside bars
library(ggplot2)
# orderstotal <- rbind(ERPcustpos8,ERPcustpos13)
orderstotalbymonth <- ddply(orderstotal,.(Ordermonth),summarise,
                    Order_amount = round(sum(Mamt)))
ggplot(data=orderstotalbymonth, aes(x=Ordermonth, y=Order_amount)) +
  geom_bar(stat = "identity", fill = "#6ab04c") +
  geom_text(aes(label = Order_amount), vjust = 1.6, size = 5.5, color = "white") +
  geom_hline(yintercept = 700, color="red") # add reference line 

```

New Markets Development {data-navmenu=Sales}
=======================================================================
 
```{r}
# Inside bars
datatable(markets_data, options = list(pageLength = 50, scrollX = TRUE), rownames = FALSE)

```

Justin
=======================================================================
Row {data-width=200}
-----------------------------------------------------------------------
### 累計訂單金額 (單位萬元) {.value-box}
```{r}
require(plyr)
Justin <- subset(ERPcustpos8,Sales=="蔡坤庭(Justin)")
#蔡坤庭(Justin)
#郭采帆(Chloe)
#王秋惠(Nicole)
#張良基(Adam)
valueBox(Justinpo <- round(sum(Justin$Ntamt) / 10000))
```

### 本月訂單金額 (單位萬元) {.value-box}
```{r}
require(plyr)
Justin <- subset(ERPcustpos8,Sales=="蔡坤庭(Justin)")
Justin$month <- substr(Justin$Orderday,6,7)
Justinthismonth <- subset(Justin, Justin$month==thismonth)
#蔡坤庭(Justin)
#郭采帆(Chloe)
#王秋惠(Nicole)
#張良基(Adam)
valueBox(round(sum(Justinthismonth$Ntamt) / 10000))
```

Column {.tabset}
-----------------------------------------------------------------------
### Bar Chart
```{r}
# Inside bars
library(ggplot2)
# orderstotal <- rbind(ERPcustpos8,ERPcustpos13)
Justinbar <- subset(orderstotal,Sales=="蔡坤庭(Justin)")
Justinbarbymonth <- ddply(Justinbar,.(Ordermonth),summarise,
                    Order_amount = round(sum(Mamt)))
ggplot(data=Justinbarbymonth, aes(x=Ordermonth, y=Order_amount)) +
  geom_bar(stat = "identity", fill = "#6ab04c") +
  geom_text(aes(label = Order_amount), vjust = 1.6, size = 5.5, color = "white")  

```


### 累計訂單 by Customers
```{r}
require(plyr)
Justinorders <- subset(Justin, select= c(Sales,Customer,Ntamt))
Justinorders <- ddply(Justinorders,.(Sales, Customer),summarise,
                    Total = round(sum(Ntamt)/10000, digits=2))
#arrange(Justinorders, desc(Justinorders$Ntamt))
#Justinorders %>% arrange(desc(Total))
Justinorders <- Justinorders[order(-Justinorders$Total),]
datatable(Justinorders,rownames = FALSE)
```

### 本月訂單 by Customers
```{r}
require(plyr)
Justin <- subset(ERPcustpos8,Sales=="蔡坤庭(Justin)")
Justin$month <- substr(Justin$Orderday,6,7)
Justinthismonth <- subset(Justin, Justin$month==thismonth)
Justinthismonthorders <- subset(Justinthismonth, select=c(Sales,Customer,Ntamt))

Justinthismonthorders <- ddply(Justinthismonthorders,.(Sales,Customer),summarise,Total = round(sum(Ntamt)/10000, digits=2))
#arrange(Justinorders, desc(Justinorders$Ntamt))
#Justinorders %>% arrange(desc(Total))
                                  #Justinthismonthorders[order(-Justinthismonthorders$Total),]
datatable(Justinthismonthorders,rownames = FALSE,options = list(rowReorder = TRUE, order = list(c(2 , 'des'))))
```
### CRM案例
```{r}
Justinleads <- subset(dfleads,DisplayName=="蔡坤庭(Justin)",select= c("CompanyID","CoShortName","LeadName","GradeID","OpenDate","LastContactDate","MP"))
datatable(Justinleads, rownames = FALSE)
```
### CRM日報表
```{r}
Justincrm <- subset(dfcrm,DisplayName=="蔡坤庭(Justin)",select= c("Year","RecordDate","CoShortName","LeadName","WorkDescription"))
datatable(Justincrm, rownames = FALSE)
```
### CRM次數
```{r}
Justincrmsum <- Justincrm %>% 
  group_by(CoShortName) %>% 
  summarise(Visits_from_2020_to_2021 = n()) %>%
  arrange(desc(Visits_from_2020_to_2021))
Justincrmsum$Ratio <- round(Justincrmsum$Visits_from_2020_to_2021 / sum(Justincrmsum$Visits_from_2020_to_2021), digits=3) * 100
datatable(Justincrmsum)
```


Nicole
=======================================================================
Row {data-width=200}
-----------------------------------------------------------------------
### 累計訂單金額 (單位萬元) {.value-box}
```{r}
require(plyr)
Nicole <- subset(ERPcustpos8,Sales=="王秋惠(Nicole)")
#蔡坤庭(Justin)
#郭采帆(Chloe)
#王秋惠(Nicole)
#張良基(Adam)
valueBox(Nicolepo <- round(sum(Nicole$Ntamt) / 10000))
```

### 本月訂單金額 (單位萬元) {.value-box}
```{r}
require(plyr)
Nicole <- subset(ERPcustpos8,Sales=="王秋惠(Nicole)")
Nicole$month <- substr(Nicole$Orderday,6,7)
Nicolethismonth <- subset(Nicole, Nicole$month==thismonth)
#蔡坤庭(Justin)
#郭采帆(Chloe)
#王秋惠(Nicole)
#張良基(Adam)
valueBox(round(sum(Nicolethismonth$Ntamt) / 10000))
```

Column {.tabset}
-----------------------------------------------------------------------
### Bar Chart
```{r}
# Inside bars
library(ggplot2)
# orderstotal <- rbind(ERPcustpos8,ERPcustpos13)
Nicolebar <- subset(orderstotal,Sales=="王秋惠(Nicole)")
Nicolebarbymonth <- ddply(Nicolebar,.(Ordermonth),summarise,
                    Order_amount = round(sum(Mamt)))
ggplot(data=Nicolebarbymonth, aes(x=Ordermonth, y=Order_amount)) +
  geom_bar(stat = "identity", fill = "#6ab04c") +
  geom_text(aes(label = Order_amount), vjust = 1.6, size = 5.5, color = "white")  

```



### 累計訂單 by Customers
```{r}
require(plyr)
Nicoleorders <- subset(Nicole, select= c(Sales,Customer,Ntamt))
Nicoleorders <- ddply(Nicoleorders,.(Sales, Customer),summarise,
                    Total = round(sum(Ntamt)/10000, digits=2))
#arrange(Nicoleorders, desc(Nicoleorders$Ntamt))
#Nicoleorders %>% arrange(desc(Total))
Nicoleorders <- Nicoleorders[order(-Nicoleorders$Total),]
datatable(Nicoleorders,rownames = FALSE)
```

### 本月訂單 by Customers
```{r}
require(plyr)
Nicole <- subset(ERPcustpos8,Sales=="王秋惠(Nicole)")
Nicole$month <- substr(Nicole$Orderday,6,7)
Nicolethismonth <- subset(Nicole, Nicole$month==thismonth)
Nicolethismonthorders <- subset(Nicolethismonth, select=c(Sales,Customer,Ntamt))

Nicolethismonthorders <- ddply(Nicolethismonthorders,.(Sales,Customer),summarise,Total = round(sum(Ntamt)/10000, digits=2))
#arrange(Nicoleorders, desc(Nicoleorders$Ntamt))
#Nicoleorders %>% arrange(desc(Total))
#Nicolethismonthorders <- #Nicolethismonthorders[order(-Nicolethismonthorders$Total),]
datatable(Nicolethismonthorders,rownames = FALSE, options = list(rowReorder = TRUE, order = list(c(2 , 'des'))))
```
### CRM案例
```{r}
Nicoleleads <- subset(dfleads,DisplayName=="王秋惠(Nicole)",select= c("CompanyID","CoShortName","LeadName","GradeID","OpenDate","LastContactDate","MP"))
datatable(Nicoleleads, rownames = FALSE)
```

### CRM日報表
```{r}
Nicolecrm <- subset(dfcrm,DisplayName=="王秋惠(Nicole)",select= c("Year","RecordDate","CoShortName","LeadName","WorkDescription"))
datatable(Nicolecrm, rownames = FALSE)
```
### CRM次數
```{r}
Nicolecrmsum <- Nicolecrm %>% 
  group_by(CoShortName) %>% 
  summarise(Visits_from_2020_to_2021 = n()) %>%
  arrange(desc(Visits_from_2020_to_2021))
Nicolecrmsum$Ratio <- round(Nicolecrmsum$Visits_from_2020_to_2021 / sum(Nicolecrmsum$Visits_from_2020_to_2021), digits=3) * 100
datatable(Nicolecrmsum)
```




Chloe
=======================================================================
Row {data-width=200}
-----------------------------------------------------------------------
### 境內累計訂單金額 (單位:台幣萬元) {.value-box}
```{r}
Chloe8 <- subset(ERPcustpos8,Sales=="郭采帆(Chloe)")
#蔡坤庭(Justin)
#郭采帆(Chloe)
#王秋惠(Nicole)
#張良基(Adam)
valueBox(Chloepo8 <- round(sum(Chloe8$Ntamt) / 10000))
```

###  {.value-box}
```{r}
require(plyr)
# 累計月數更新
thismonth <- strftime(Sys.Date(),"%m")
totalmonths <- as.numeric(thismonth) 
if(totalmonths < 12){
    n <- totalmonths -1
         } 
#ClientNo=="04370927"
#ClientNo=="27580987-1"
#ClientNo=="27580987-4"
#ClientNo=="27580987-5"
#ClientNO=="27580987-2" 蘇州
nkg_allA <- subset(ERPcustpos13,ClientNo=="04370927" |
                    ClientNo=="27580987-1" |
                    ClientNo=="27580987-2" |
                    ClientNo=="27580987-4" |
                    ClientNo=="27580987-5")
nkgoutputall <- round(sum(nkg_allA$Ntamt) / 10000,digits=2)
valueBox(nkgoutputall,caption="NKG累計訂單:台幣萬元(匯率採28)")

```

### 本月境內訂單金額 (單位萬元) {.value-box}
```{r}
require(plyr)
Chloe <- subset(ERPcustpos8,Sales=="郭采帆(Chloe)")
Chloe$month <- substr(Chloe$Orderday,6,7)
Chloethismonth <- subset(Chloe, Chloe$month==thismonth)
#蔡坤庭(Justin)
#郭采帆(Chloe)
#王秋惠(Nicole)
#張良基(Adam)
valueBox(round(sum(Chloethismonth$Ntamt) / 10000))
```

### 本月境外訂單金額 (單位:萬元(匯率採28)) {.value-box}
```{r}
require(plyr)
Chloe13 <- subset(ERPcustpos13,Sales=="郭采帆(Chloe)")
Chloe13$month <- substr(Chloe13$Orderday,6,7)
Chloe13thismonth <- subset(Chloe13, Chloe13$month==thismonth)
#蔡坤庭(Justin)
#郭采帆(Chloe)
#王秋惠(Nicole)
#張良基(Adam)
valueBox(round(sum(Chloe13thismonth$Ntamt) / 10000, digits=2))
```

Column {.tabset}
-----------------------------------------------------------------------
### Bar Chart
```{r}
# Inside bars
library(ggplot2)
# orderstotal <- rbind(ERPcustpos8,ERPcustpos13)
Chloebar <- subset(orderstotal,Sales=="郭采帆(Chloe)")
Chloebarbymonth <- ddply(Chloebar,.(Ordermonth),summarise,
                    Order_amount = round(sum(Mamt)))
ggplot(data=Chloebarbymonth, aes(x=Ordermonth, y=Order_amount)) +
  geom_bar(stat = "identity", fill = "#6ab04c") +
  geom_text(aes(label = Order_amount), vjust =1.6 , size = 5.5, color = "white")  

```




### 累計境內訂單
```{r}
require(plyr)
Chloeorders8 <- subset(Chloe8, select= c(Sales,Customer,Ntamt))
Chloeorders8 <- ddply(Chloeorders8,.(Sales, Customer),summarise,
                    Total = round(sum(Ntamt)/10000, digits=2))
#arrange(Justinorders, desc(Justinorders$Ntamt))
#Justinorders %>% arrange(desc(Total))
Chloeorders8 <- Chloeorders8[order(-Chloeorders8$Total),]
datatable(Chloeorders8,rownames = FALSE)
```

### 本月境內訂單
```{r}
require(plyr)
Chloe <- subset(ERPcustpos8,Sales=="郭采帆(Chloe)")
Chloe$month <- substr(Chloe$Orderday,6,7)
Chloethismonth <- subset(Chloe, Chloe$month==thismonth)
Chloethismonthorders <- subset(Chloethismonth, select=c(Sales,Customer,Ntamt))

Chloethismonthorders <- ddply(Chloethismonthorders,.(Sales,Customer),summarise,Total = round(sum(Ntamt)/10000, digits=2))
#arrange(Chloeorders, desc(Chloeorders$Ntamt))
#Chloeorders %>% arrange(desc(Total))
#Chloethismonthorders <- #Chloethismonthorders[order(-Chloethismonthorders$Total),]
datatable(Chloethismonthorders,rownames = FALSE, options = list(rowReorder = TRUE, order = list(c(2 , 'des'))))
```


### 累計境外訂單
```{r}
require(plyr)
Chloeorders13 <- subset(nkg_allA, select= c(Sales,Customer,Ntamt))
Chloeorders13 <- ddply(Chloeorders13,.(Sales, Customer),summarise,
                    Total = round(sum(Ntamt)/10000, digits=2))
Chloeorders13 <- Chloeorders13[order(-Chloeorders13$Total),]
datatable(Chloeorders13,rownames = FALSE)
```

### 本月境外訂單
```{r}
require(plyr)
Chloe13 <- subset(ERPcustpos13,Sales=="郭采帆(Chloe)")
Chloe13$month <- substr(Chloe13$Orderday,6,7)
Chloe13thismonth <- subset(Chloe13, Chloe13$month==thismonth)
Chloe13thismonthorders <- subset(Chloe13thismonth, select=c(Sales,Customer,Ntamt))

Chloe13thismonthorders <- ddply(Chloe13thismonthorders,.(Sales,Customer),summarise,Total = round(sum(Ntamt)/10000, digits=2))
#arrange(Chloeorders, desc(Chloeorders$Ntamt))
#Chloeorders %>% arrange(desc(Total))
#Chloe13thismonthorders <- #Chloe13thismonthorders[order(-Chloe13thismonthorders$Total),]
datatable(Chloe13thismonthorders,rownames = FALSE,options = list(rowReorder = TRUE, order = list(c(2 , 'des'))))
```
### CRM案例
```{r}
Chloeleads <- subset(dfleads,DisplayName=="郭采帆(Chloe)",select= c("CompanyID","CoShortName","LeadName","GradeID","OpenDate","LastContactDate","MP"))
datatable(Chloeleads, rownames = FALSE)
```
### CRM日報表
```{r}
Chloecrm <- subset(dfcrm,DisplayName=="郭采帆(Chloe)",select= c("Year","RecordDate","CoShortName","LeadName","WorkDescription"))
datatable(Chloecrm, rownames = FALSE)
```
### CRM次數
```{r}
Chloecrmsum <- Chloecrm %>% 
  group_by(CoShortName) %>% 
  summarise(Visits_from_2020_to_2021 = n()) %>%
  arrange(desc(Visits_from_2020_to_2021))
Chloecrmsum$Ratio <- round(Chloecrmsum$Visits_from_2020_to_2021 / sum(Chloecrmsum$Visits_from_2020_to_2021), digits=3) * 100
datatable(Chloecrmsum)
```




Adam
=======================================================================
Row {data-width=200}
-----------------------------------------------------------------------
### {.value-box}
```{r}
Adam <- subset(ERPcustpos8,Sales=="張良基(Adam)")
#蔡坤庭(Justin)
#郭采帆(Chloe)
#王秋惠(Nicole)
#張良基(Adam)
Adampo <- round(sum(Adam$Ntamt) / 10000)
valueBox(Adampo, caption="境內累計訂單金額:台幣萬元")
```


###  {.value-box}
```{r}
Adam13 <- subset(ERPcustpos13,Sales=="張良基(Adam)")
#蔡坤庭(Justin)
#郭采帆(Chloe)
#王秋惠(Nicole)
#張良基(Adam)
Adampo13 <- round(sum(Adam13$Ntamt) / 10000)
valueBox(Adampo13, caption="境外累計訂單:台幣萬元(匯率採28)元")
```

### 本月境內訂單金額 (單位萬元) {.value-box}
```{r}
require(plyr)
Adam <- subset(ERPcustpos8,Sales=="張良基(Adam)")
Adam$month <- substr(Adam$Orderday,6,7)
Adamthismonth <- subset(Adam, Adam$month==thismonth)
#蔡坤庭(Justin)
#郭采帆(Chloe)
#王秋惠(Nicole)
#張良基(Adam)
valueBox(round(sum(Adamthismonth$Ntamt) / 10000))
```

### 本月境外訂單金額 (台幣萬元(匯率採28)) {.value-box}
```{r}
require(plyr)
Adam13 <- subset(ERPcustpos13,Sales=="張良基(Adam)")
Adam13$month <- substr(Adam13$Orderday,6,7)
Adam13thismonth <- subset(Adam13, Adam13$month==thismonth)
#蔡坤庭(Justin)
#郭采帆(Chloe)
#王秋惠(Nicole)
#張良基(Adam)
valueBox(round(sum(Adam13thismonth$Ntamt) / 10000, digits=2))
```


Column {.tabset}
-----------------------------------------------------------------------
### Bar Chart
```{r}
# Inside bars
library(ggplot2)
# orderstotal <- rbind(ERPcustpos8,ERPcustpos13)

Adambar <- subset(orderstotal,Sales=="張良基(Adam)")
if(nrow(Adambar) > 0){
Adambarbymonth <- ddply(Adambar,.(Ordermonth),summarise,
                    Order_amount = round(sum(Mamt)))
ggplot(data=Adambarbymonth, aes(x=Ordermonth, y=Order_amount)) +
  geom_bar(stat = "identity", fill = "#6ab04c") +
  geom_text(aes(label = Order_amount), vjust = 1.6, size = 5.5, color = "white")  
         } 
```



### 累計境內訂單
```{r}
require(plyr)
Adamorders8 <- subset(Adam, select= c(Sales,Customer,Ntamt))
if(nrow(Adamorders8) > 0){

Adamorders8 <- ddply(Adamorders8,.(Sales, Customer),summarise,
                    Total = round(sum(Ntamt)/10000, digits=2))
Adamorders8 <- Adamorders8[order(-Adamorders8$Total),]
datatable(Adamorders8,rownames = FALSE)
 } 
```

### 本月境內訂單
```{r}
require(plyr)
Adam <- subset(ERPcustpos8,Sales=="張良基(Adam)")
if(nrow(Adam) > 0){
Adam$month <- substr(Adam$Orderday,6,7)
Adamthismonth <- subset(Adam, Adam$month==thismonth)
Adamthismonthorders <- subset(Adamthismonth, select=c(Sales,Customer,Ntamt))

Adamthismonthorders <- ddply(Adamthismonthorders,.(Sales,Customer),summarise,Total = round(sum(Ntamt)/10000, digits=2))
#arrange(Adamorders, desc(Adamorders$Ntamt))
#Adamorders %>% arrange(desc(Total))
#Adamthismonthorders <- #Adamthismonthorders[order(-Adamthismonthorders$Total),]
datatable(Adamthismonthorders,rownames = FALSE,options = list(rowReorder = TRUE, order = list(c(2 , 'des'))))
 } 
```

### 累計境外訂單
```{r}
require(plyr)
Adamorders13 <- subset(Adam13, select= c(Sales,Customer,Ntamt))
if(nrow(Adamorders13) > 0){
Adamorders13 <- ddply(Adamorders13,.(Sales, Customer),summarise,
                    Total = round(sum(Ntamt)/10000, digits=2))
Adamorders13 <- Adamorders13[order(-Adamorders13$Total),]
datatable(Adamorders13,rownames = FALSE)
 } 
```

### 本月境外訂單
```{r}
require(plyr)
Adam13 <- subset(ERPcustpos13,Sales=="張良基(Adam)")
if(nrow(Adam13) > 0){
Adam13$month <- substr(Adam13$Orderday,6,7)
Adam13thismonth <- subset(Adam13, Adam13$month==thismonth)
Adam13thismonthorders <- subset(Adam13thismonth, select=c(Sales,Customer,Ntamt))

Adam13thismonthorders <- ddply(Adam13thismonthorders,.(Sales,Customer),summarise,Total = round(sum(Ntamt)/10000, digits=2))
#arrange(Chloeorders, desc(Chloeorders$Ntamt))
#Chloeorders %>% arrange(desc(Total))
if (dim(Adam13thismonthorders)[1] != 0) {Adam13thismonthorders <- Adam13thismonthorders[order(-Adam13thismonthorders$Total),]}
datatable(Adam13thismonthorders,rownames = FALSE)
 }
```
### CRM案例
```{r}
Adamleads <- subset(dfleads,DisplayName=="張良基(Adam)",select= c("CompanyID","CoShortName","LeadName","GradeID","OpenDate","LastContactDate","MP"))
datatable(Adamleads, rownames = FALSE)
```
### CRM日報表
```{r}
Adamcrm <- subset(dfcrm,DisplayName=="張良基(Adam)",select= c("Year","RecordDate","CoShortName","LeadName","WorkDescription"))
datatable(Adamcrm, rownames = FALSE)
```
### CRM次數
```{r}
Adamcrmsum <- Adamcrm %>% 
  group_by(CoShortName) %>% 
  summarise(Visits_from_2020_to_2021 = n()) %>%
  arrange(desc(Visits_from_2020_to_2021))
Adamcrmsum$Ratio <- round(Adamcrmsum$Visits_from_2020_to_2021 / sum(Adamcrmsum$Visits_from_2020_to_2021), digits=3) * 100
datatable(Adamcrmsum)
```
