---
title: "FWT Dashboards"
output: 
  flexdashboard::flex_dashboard:
    orientation: rows
    vertical_layout: fill
    navbar:
        - { icon: "fa-user-friends", href: "http://192.168.0.87/fwt_aaa/SalesReports/SalesDashboards.html", align: right }
runtime: shiny
---

```{r setup, include=FALSE}
library(flexdashboard)
library(DT)

```


```{r data}

load("C:/Users/elvis/Documents/fwt_reports/fwtdata.RData")
load("C:/Users/elvis/Documents/fwt_reports/fwtinput2020.RData")

```



Output 2022年累計
=======================================================================

Row
-----------------------------------------------------------------------
### 累計出貨金額 (單位萬元) {.value-box}
```{r}
valueBox(totaloutput <- round(sum(sqlResultall$samt) / 10000))
```

### 平均每月出貨金額 (單位:萬元)
```{r}
thismonth <- strftime(Sys.Date(),"%m")
totalmonths <- as.numeric(thismonth) 
if(totalmonths > 1  & totalmonths < 12){
    totalmonths <- totalmonths -1
} 
valueBox(round(totaloutput/totalmonths))
```

### 毛利率
```{r}
#totalcost <- round(sum(sqlResultall$scost) / 10000)
#valueBox((totaloutput-totalcost) / totaloutput)
totaloutput <- round(sum(sqlResultall$samt) / 10000)
totalcost <- round(sum(sqlResultall$scost) / 10000)
totalprofit <- totaloutput - totalcost


rate <- formatC(totalprofit / totaloutput, digits = 3, format = "f")

valueBox(
    value = rate,
    icon = "fa-area-chart",
    color = if (rate < 0.2) "warning" else "primary"
  )

```

###  月平均毛利/平均費用比
```{r}
#thismonth <- strftime(Sys.Date(),"%m")
#totalmonths <- as.numeric(thismonth) 
#if(totalmonths <= 12){
#    totalmonths <- totalmonths -1
#         } 
#totalcost <- round(sum(sqlResultall$scost) / 10000)
#valueBox((totaloutput-totalcost) / totaloutput)
totaloutput <- round(sum(sqlResultall$samt) / 10000)
totalcost <- round(sum(sqlResultall$scost) / 10000)
totalprofit <- totaloutput - totalcost
# 月平均每月需更改分母累計幾個月
# 累計月數更新
avgprofit <- totalprofit / totalmonths
#費用預估每月150萬
#毛利與費用比率
rateGP_EXP <- avgprofit/150
rategauge <- formatC(rateGP_EXP, digits = 2, format = "f")

library(flexdashboard)
gauge(rategauge, min = 0, max = 1.5, symbol = '%', gaugeSectors(
  success = c(1, 1.5), warning = c(0.8, 0.9), danger = c(0,0.7)
))

```

Row
-----------------------------------------------------------------------
### NKG集團總出貨金額 (單位:萬元)  {.value-box}
```{r}
#ClientNo=="4370927"
#ClientNo=="27580987-1"
#ClientNo=="27580987-4"
#ClientNo=="27580987-5"
#ClientNO=="27580987-2" 蘇州
nkg_allA <- subset(sqlResultall,ClientNo=="4370927" |
                    ClientNo=="04370927" |
                    ClientNo=="27580987-1" |
                    ClientNo=="27580987-2" |
                    ClientNo=="27580987-4" |
                    ClientNo=="27580987-5")
valueBox(nkgoutputall <- round(sum(nkg_allA$samt) / 10000))
```

### NKG集團月平均出貨金額 (單位:萬元)  {.value-box}
```{r}
# 累計月數更新
#thismonth <- strftime(Sys.Date(),"%m")
#totalmonths <- as.numeric(thismonth) 
#if(totalmonths < 12){
#    totalmonths <- totalmonths -1
#         } 
valueBox(round(nkgoutputall/ totalmonths))
```

### NKG毛利率
```{r}
#totalcost <- round(sum(sqlResultall$scost) / 10000)
#valueBox((totaloutput-totalcost) / totaloutput)
nkgoutputall <- round(sum(nkg_allA$samt) / 10000)
nkgcostall <- round(sum(nkg_allA$scost) / 10000)
nkgprofitall <- nkgoutputall - nkgcostall

nkgrate <- formatC( nkgprofitall / nkgoutputall, digits = 2, format = "f")
valueBox(
    value = nkgrate,
    color = if (nkgrate < 0.15) "warning" else "primary"
  )

```

### CALCOMP(泰國)出貨金額 (單位:萬元)
```{r}
#27580987-1 CAL-COMP
#4370927 金寶電子
#27580987-4 泰金寶光電(岳陽)
#ClientNo=="27580987-1"
#ClientNo=="4370927" 
#ClientNo=="27580987-4"|
nkg_allC <- subset(sqlResultall,ClientNo=="27580987-1")
valueBox(nkgoutputC <- round(sum(nkg_allC$samt) / 10000))
```

### 泰金寶(巴西)出貨金額 (單位:萬元)
```{r}
#27580987-1 CAL-COMP
#4370927 金寶電子
#27580987-4 泰金寶光電(岳陽)
#ClientNo=="27580987-1"
#ClientNo=="4370927" 
#ClientNo=="27580987-4"|
nkg_allD <- subset(sqlResultall,ClientNo=="27580987-5")
valueBox(nkgoutputD <- round(sum(nkg_allD$samt) / 10000))
```

### 金寶電子(長安)出貨金額 (單位:萬元)
```{r}
#27580987-1 CAL-COMP
#4370927 金寶電子
#27580987-4 泰金寶光電(岳陽)
#ClientNo=="27580987-1
#ClientNo=="4370927" 
#ClientNo=="27580987-4"|
nkg_allB <- subset(sqlResultall,ClientNo=="4370927" | ClientNo=="04370927" )
valueBox(nkgoutputB <- round(sum(nkg_allB$samt) / 10000))
```


### 泰金寶(岳陽)出貨金額 
```{r}
#27580987-1 CAL-COMP
#4370927 金寶電子
#27580987-4 泰金寶光電(岳陽)
#27580987-5 泰金寶(巴西)
#ClientNo=="27580987-1
#ClientNo=="4370927" 
#ClientNo=="27580987-4"
#ClientNo==27580987-5
nkg_allA <- subset(sqlResultall,ClientNo=="27580987-4")
valueBox(nkgoutputA <- round(sum(nkg_allA$samt) / 10000))
```

### 泰金寶(蘇州)出貨金額 
```{r}
#27580987-1 CAL-COMP
#4370927 金寶電子
#27580987-4 泰金寶光電(岳陽)
#27580987-5 泰金寶(巴西)
#ClientNo=="27580987-1
#ClientNo=="4370927" 
#ClientNo=="27580987-4"
#ClientNo==27580987-5
#ClientNO=="27580987-2" 蘇州
nkg_allE <- subset(sqlResultall,ClientNo=="27580987-2")
valueBox(nkgoutputE <- round(sum(nkg_allE$samt) / 10000))
```



Column 
-----------------------------------------------------------------------
### Output by Sales
```{r}
require(plyr)
# # 累計月數更新
thismonth <- strftime(Sys.Date(),"%m")
totalmonths <- as.numeric(thismonth)
if(totalmonths <= 12){
    n <- totalmonths -1
} else {
           n <- 11
         }
Shipbycust <- subset(sqlResultall, select= c(salesman,client,shipdate,samt, profit))

#Shipbycust <- ddply(Shipbycust,.(salesman),summarise,
#                    OutputTotal = round(sum(samt)/10000), OutputAVG= #round(OutputTotal/ n),ProfitTotal = round(sum(profit)/10000), ProfitAVG= #round(ProfitTotal/ n),GP = round(ProfitTotal / OutputTotal, digits=2))
Shipbycust <- ddply(Shipbycust,.(salesman),summarise,
                    OutputTotal = round(sum(samt)/10000), 
                    ProfitTotal = round(sum(profit)/10000),
                    GP = round(ProfitTotal / OutputTotal, digits=4))

Shipbycust$OutputAVG <- round(Shipbycust$OutputTotal/ n)
Shipbycust$ProfitAVG <- round(Shipbycust$ProfitTotal/ n)

datatable(Shipbycust, options = list(dom = 't'))
```


Output 2022年本月
=======================================================================

Row
-----------------------------------------------------------------------
### 累計出貨金額 (單位萬元) {.value-box}
```{r}
valueBox(totaloutput7 <- round(sum(sqlResultall7$samt) / 10000))
```


### 毛利率
```{r}
#totalcost <- round(sum(sqlResultall$scost) / 10000)
#valueBox((totaloutput-totalcost) / totaloutput)
totaloutput7 <- round(sum(sqlResultall7$samt) / 10000)
totalcost7 <- round(sum(sqlResultall7$scost) / 10000)
totalprofit7 <- totaloutput7 - totalcost7


rate <- formatC(totalprofit7 / totaloutput7, digits = 3, format = "f")

valueBox(
    value = rate,
    icon = "fa-area-chart",
    color = if (rate < 0.2) "warning" else "primary"
  )

```

###  當月毛利/費用比
```{r}
#totalcost <- round(sum(sqlResultall7$scost) / 10000)
#valueBox((totaloutput-totalcost) / totaloutput)
totaloutput7 <- round(sum(sqlResultall7$samt) / 10000)
totalcost7 <- round(sum(sqlResultall7$scost) / 10000)
totalprofit7 <- totaloutput7 - totalcost7
#avgprofit <- totalprofit / 6
#費用預估每月150萬
#毛利與費用比率
rateGP_EXP <- totalprofit7/150
rategauge <- formatC(rateGP_EXP, digits = 2, format = "f")

library(flexdashboard)
gauge(rategauge, min = 0, max = 1.5, symbol = '%', gaugeSectors(
  success = c(1, 1.5), warning = c(0.8, 0.9), danger = c(0,0.7)
))

```


Row
-----------------------------------------------------------------------
### NKG集團總出貨金額 (單位:萬元)  {.value-box}
```{r}
#ClientNo=="04370927"
#ClientNo=="27580987-1"
#ClientNo=="27580987-4"
#ClientNo=="27580987-5"
#ClientNO=="27580987-2" 蘇州
nkg_all7 <- subset(sqlResultall7,ClientNo=="04370927" |
                    ClientNo=="27580987-1" |
                    ClientNo=="27580987-2" |
                    ClientNo=="27580987-4" |
                    ClientNo=="27580987-5")
valueBox(nkgoutput7 <- round(sum(nkg_all7$samt) / 10000))
```

### NKG毛利率
```{r}
nkgoutputall7 <- round(sum(nkg_all7$samt) / 10000)
nkgcostall7 <- round(sum(nkg_all7$scost) / 10000)
nkgprofitall7 <- nkgoutputall7 - nkgcostall7

nkgrate7 <- formatC( nkgprofitall7 / nkgoutputall7, digits = 2, format = "f")
valueBox(
    value = nkgrate7,
    color = if (nkgrate7 < 0.15) "warning" else "primary"
  )

```

### CALCOMP(泰國)出貨金額 (單位:萬元)
```{r}
#27580987-1 CAL-COMP
#4370927 金寶電子
#27580987-4 泰金寶光電(岳陽)
#ClientNo=="27580987-1"
#ClientNo=="4370927" 
#ClientNo=="27580987-4"|
nkg_allC <- subset(sqlResultall7,ClientNo=="27580987-1")
valueBox(nkgoutputC <- round(sum(nkg_allC$samt) / 10000))
```

### 泰金寶(巴西)出貨金額 (單位:萬元)
```{r}
#27580987-1 CAL-COMP
#4370927 金寶電子
#27580987-4 泰金寶光電(岳陽)
#ClientNo=="27580987-1"
#ClientNo=="4370927" 
#ClientNo=="27580987-4"|
nkg_allD <- subset(sqlResultall7,ClientNo=="27580987-5")
valueBox(nkgoutputD <- round(sum(nkg_allD$samt) / 10000))
```

### 金寶電子(長安)出貨金額 (單位:萬元)
```{r}
#27580987-1 CAL-COMP
#4370927 金寶電子
#27580987-4 泰金寶光電(岳陽)
#ClientNo=="27580987-1
#ClientNo=="4370927" 
#ClientNo=="27580987-4"|
nkg_allB <- subset(sqlResultall7,ClientNo=="4370927" | ClientNo=="04370927")
valueBox(nkgoutputB <- round(sum(nkg_allB$samt) / 10000))
```


### 泰金寶(岳陽)出貨金額 
```{r}
#27580987-1 CAL-COMP
#4370927 金寶電子
#27580987-4 泰金寶光電(岳陽)
#27580987-5 泰金寶(巴西)
#ClientNo=="27580987-1
#ClientNo=="4370927" 
#ClientNo=="27580987-4"
#ClientNo==27580987-5
#ClientNO=="27580987-2" 蘇州
nkg_allA <- subset(sqlResultall7,ClientNo=="27580987-4")
valueBox(nkgoutputA <- round(sum(nkg_allA$samt) / 10000))
```

### 泰金寶(蘇州)出貨金額 
```{r}
#27580987-1 CAL-COMP
#4370927 金寶電子
#27580987-4 泰金寶光電(岳陽)
#27580987-5 泰金寶(巴西)
#ClientNo=="27580987-1
#ClientNo=="4370927" 
#ClientNo=="27580987-4"
#ClientNo==27580987-5
#ClientNO=="27580987-2" 蘇州
nkg_allE <- subset(sqlResultall7,ClientNo=="27580987-2")
valueBox(nkgoutputE <- round(sum(nkg_allE$samt) / 10000))
```



Column 
-----------------------------------------------------------------------
### Output by Sales
```{r}
require(plyr)
Shipbycust <- subset(sqlResultall7, select= c(salesman,client,shipdate,samt,profit))
Shipbycust <- ddply(Shipbycust,.(salesman),summarise,
                    Output = round(sum(samt)/10000),Profit = round(sum(profit)/10000), GP = round(Profit / Output, digits=2))
datatable(Shipbycust, options = list(dom = 't'))
```


### Output by Customers
```{r}
require(plyr)
Shipbycust <- subset(sqlResultall7, select= c(salesman,client,shipdate,samt))
ShipbycustB <- ddply(Shipbycust,.(salesman, client),summarise,
                    Total = round(sum(samt)/10000))
datatable(ShipbycustB)
```

2021年Output
=======================================================================

Row
-----------------------------------------------------------------------
### 累計出貨金額 (2020年, 單位萬元) {.value-box}
```{r}
valueBox(totaloutput2021 <- round(sum(sqlResultall2021$samt) / 10000))
```

### 平均每月出貨金額 (單位:萬元)
```{r}
valueBox(round(totaloutput2021/12))
```

### 毛利率
```{r}
#totalcost <- round(sum(sqlResultall$scost) / 10000)
#valueBox((totaloutput-totalcost) / totaloutput)
totaloutput2021 <- round(sum(sqlResultall2021$samt) / 10000)
totalcost2021 <- round(sum(sqlResultall2021$scost) / 10000)
totalprofit2021 <- totaloutput2021 - totalcost2021


rate2021 <- formatC(totalprofit2021 / totaloutput2021, digits = 2, format = "f")
valueBox(
    value = rate2021,
    icon = "fa-area-chart",
    color = if (rate2021 < 0.15) "warning" else "primary"
  )

```

Row
-----------------------------------------------------------------------
### NKG集團總出貨金額 (單位:萬元)  {.value-box}
```{r}
#ClientNo=="4370927"
#ClientNo=="27580987-1"
#ClientNo=="27580987-4"
#ClientNo=="27580987-5"
nkg_allA2021 <- subset(sqlResultall2021,ClientNo=="4370927" |
                    ClientNo=="27580987-1" |
                    ClientNo=="27580987-4" |
                    ClientNo=="27580987-5")
valueBox(nkgoutputall2021 <- round(sum(nkg_allA2021$samt) / 10000))
```

### NKG集團月平均出貨金額 (單位:萬元)  {.value-box}
```{r}
valueBox(round(nkgoutputall2021/12))
```


### NKG毛利率
```{r}
#totalcost <- round(sum(sqlResultall$scost) / 10000)
#valueBox((totaloutput-totalcost) / totaloutput)
nkgoutputall2021 <- round(sum(nkg_allA2021$samt) / 10000)
nkgcostall2021 <- round(sum(nkg_allA2021$scost) / 10000)
nkgprofitall2021 <- nkgoutputall2021 - nkgcostall2021

nkgrate2021 <- formatC( nkgprofitall2021 / nkgoutputall2021, digits = 2, format = "f")
valueBox(
    value = nkgrate2021,
    icon = "fa-area-chart",
    color = if (nkgrate2021 < 0.15) "warning" else "primary"
  )

```

### CALCOMP(泰國)出貨金額 (單位:萬元)
```{r}
#27580987-1 CAL-COMP
#4370927 金寶電子
#27580987-4 泰金寶光電(岳陽)
#ClientNo=="27580987-1"
#ClientNo=="4370927" 
#ClientNo=="27580987-4"|
nkg_allC2021 <- subset(sqlResultall2021,ClientNo=="27580987-1")
valueBox(nkgoutputC2021 <- round(sum(nkg_allC2021$samt) / 10000))
```

### 泰金寶(巴西)出貨金額 (單位:萬元)
```{r}
#27580987-1 CAL-COMP
#4370927 金寶電子
#27580987-4 泰金寶光電(岳陽)
#ClientNo=="27580987-1"
#ClientNo=="4370927" 
#ClientNo=="27580987-4"|
nkg_allD2021 <- subset(sqlResultall2021,ClientNo=="27580987-5")
valueBox(nkgoutputD2021 <- round(sum(nkg_allD2021$samt) / 10000))
```

### 金寶電子(長安)出貨金額 (單位:萬元)
```{r}
#27580987-1 CAL-COMP
#4370927 金寶電子
#27580987-4 泰金寶光電(岳陽)
#ClientNo=="27580987-1
#ClientNo=="4370927" 
#ClientNo=="27580987-4"|
nkg_allB2021 <- subset(sqlResultall2021,ClientNo=="4370927" | ClientNo=="04370927")
valueBox(nkgoutputB2021 <- round(sum(nkg_allB2021$samt) / 10000))
```


### 泰金寶(岳陽)出貨金額 
```{r}
#27580987-1 CAL-COMP
#4370927 金寶電子
#27580987-4 泰金寶光電(岳陽)
#27580987-5 泰金寶(巴西)
#ClientNo=="27580987-1
#ClientNo=="4370927" 
#ClientNo=="27580987-4"
#ClientNo==27580987-5
nkg_allA2021 <- subset(sqlResultall2021,ClientNo=="27580987-4")
valueBox(nkgoutputA2021 <- round(sum(nkg_allA2021$samt) / 10000))
```


Row
-----------------------------------------------------------------------
### Output by Sales
```{r}
require(plyr)
Shipbycust2021 <- subset(sqlResultall2021, select= c(salesman,client,shipdate,samt,profit))
Shipbycust2021 <- ddply(Shipbycust2021,.(salesman),summarise,
                    OutputTotal = round(sum(samt)/10000), OutputAVG= round(OutputTotal/12),ProfitTotal = round(sum(profit)/10000), ProfitAVG= round(ProfitTotal/12),GP = round(ProfitTotal / OutputTotal, digits=2))
                    
datatable(Shipbycust2021, options = list(dom = 't'))
```


2020年Output
=======================================================================

Row
-----------------------------------------------------------------------
### 累計出貨金額 (2020年, 單位萬元) {.value-box}
```{r}
valueBox(totaloutput2020 <- round(sum(sqlResultall2020$samt) / 10000))
```

### 平均每月出貨金額 (單位:萬元)
```{r}
valueBox(round(totaloutput2020/12))
```

### 毛利率
```{r}
#totalcost <- round(sum(sqlResultall$scost) / 10000)
#valueBox((totaloutput-totalcost) / totaloutput)
totaloutput2020 <- round(sum(sqlResultall2020$samt) / 10000)
totalcost2020 <- round(sum(sqlResultall2020$scost) / 10000)
totalprofit2020 <- totaloutput2020 - totalcost2020


rate2020 <- formatC(totalprofit2020 / totaloutput2020, digits = 2, format = "f")
valueBox(
    value = rate2020,
    icon = "fa-area-chart",
    color = if (rate2020 < 0.15) "warning" else "primary"
  )

```

Row
-----------------------------------------------------------------------
### NKG集團總出貨金額 (單位:萬元)  {.value-box}
```{r}
#ClientNo=="4370927"
#ClientNo=="27580987-1"
#ClientNo=="27580987-4"
#ClientNo=="27580987-5"
nkg_allA2020 <- subset(sqlResultall2020,ClientNo=="4370927" |
                    ClientNo=="27580987-1" |
                    ClientNo=="27580987-4" |
                    ClientNo=="27580987-5")
valueBox(nkgoutputall2020 <- round(sum(nkg_allA2020$samt) / 10000))
```

### NKG集團月平均出貨金額 (單位:萬元)  {.value-box}
```{r}
valueBox(round(nkgoutputall2020/12))
```


### NKG毛利率
```{r}
#totalcost <- round(sum(sqlResultall$scost) / 10000)
#valueBox((totaloutput-totalcost) / totaloutput)
nkgoutputall2020 <- round(sum(nkg_allA2020$samt) / 10000)
nkgcostall2020 <- round(sum(nkg_allA2020$scost) / 10000)
nkgprofitall2020 <- nkgoutputall2020 - nkgcostall2020

nkgrate2020 <- formatC( nkgprofitall2020 / nkgoutputall2020, digits = 2, format = "f")
valueBox(
    value = nkgrate2020,
    icon = "fa-area-chart",
    color = if (nkgrate2020 < 0.15) "warning" else "primary"
  )

```

### CALCOMP(泰國)出貨金額 (單位:萬元)
```{r}
#27580987-1 CAL-COMP
#4370927 金寶電子
#27580987-4 泰金寶光電(岳陽)
#ClientNo=="27580987-1"
#ClientNo=="4370927" 
#ClientNo=="27580987-4"|
nkg_allC2020 <- subset(sqlResultall2020,ClientNo=="27580987-1")
valueBox(nkgoutputC2020 <- round(sum(nkg_allC2020$samt) / 10000))
```

### 泰金寶(巴西)出貨金額 (單位:萬元)
```{r}
#27580987-1 CAL-COMP
#4370927 金寶電子
#27580987-4 泰金寶光電(岳陽)
#ClientNo=="27580987-1"
#ClientNo=="4370927" 
#ClientNo=="27580987-4"|
nkg_allD2020 <- subset(sqlResultall2020,ClientNo=="27580987-5")
valueBox(nkgoutputD2020 <- round(sum(nkg_allD2020$samt) / 10000))
```

### 金寶電子(長安)出貨金額 (單位:萬元)
```{r}
#27580987-1 CAL-COMP
#4370927 金寶電子
#27580987-4 泰金寶光電(岳陽)
#ClientNo=="27580987-1
#ClientNo=="4370927" 
#ClientNo=="27580987-4"|
nkg_allB2020 <- subset(sqlResultall2020,ClientNo=="4370927" | ClientNo=="04370927")
valueBox(nkgoutputB2020 <- round(sum(nkg_allB2020$samt) / 10000))
```


### 泰金寶(岳陽)出貨金額 
```{r}
#27580987-1 CAL-COMP
#4370927 金寶電子
#27580987-4 泰金寶光電(岳陽)
#27580987-5 泰金寶(巴西)
#ClientNo=="27580987-1
#ClientNo=="4370927" 
#ClientNo=="27580987-4"
#ClientNo==27580987-5
nkg_allA2020 <- subset(sqlResultall2020,ClientNo=="27580987-4")
valueBox(nkgoutputA2020 <- round(sum(nkg_allA2020$samt) / 10000))
```


Row
-----------------------------------------------------------------------
### Output by Sales
```{r}
require(plyr)
Shipbycust2020 <- subset(sqlResultall2020, select= c(salesman,client,shipdate,samt,profit))
Shipbycust2020 <- ddply(Shipbycust2020,.(salesman),summarise,
                    OutputTotal = round(sum(samt)/10000), OutputAVG= round(OutputTotal/12),ProfitTotal = round(sum(profit)/10000), ProfitAVG= round(ProfitTotal/12),GP = round(ProfitTotal / OutputTotal, digits=2))
                    
datatable(Shipbycust2020, options = list(dom = 't'))
```


2019年Output
=======================================================================

Row
-----------------------------------------------------------------------
### 累計出貨金額 (2019年, 單位萬元) {.value-box}
```{r}
valueBox(totaloutput2019 <- round(sum(sqlResultall2019$samt) / 10000))
```

### 平均每月出貨金額 (單位:萬元)
```{r}
valueBox(round(totaloutput2019/12))
```

### 毛利率
```{r}
#totalcost <- round(sum(sqlResultall$scost) / 10000)
#valueBox((totaloutput-totalcost) / totaloutput)
totaloutput2019 <- round(sum(sqlResultall2019$samt) / 10000)
totalcost2019 <- round(sum(sqlResultall2019$scost) / 10000)
totalprofit2019 <- totaloutput2019 - totalcost2019


rate2019 <- formatC(totalprofit2019 / totaloutput2019, digits = 2, format = "f")
valueBox(
    value = rate2019,
    icon = "fa-area-chart",
    color = if (rate2019 < 0.15) "warning" else "primary"
  )

```

Row
-----------------------------------------------------------------------
### NKG集團總出貨金額 (單位:萬元)  {.value-box}
```{r}
#ClientNo=="4370927"
#ClientNo=="27580987-1"
#ClientNo=="27580987-4"
#ClientNo=="27580987-5"
nkg_allA2019 <- subset(sqlResultall2019,ClientNo=="4370927" |
                    ClientNo=="27580987-1" |
                    ClientNo=="27580987-4" |
                    ClientNo=="27580987-5")
valueBox(nkgoutputall2019 <- round(sum(nkg_allA2019$samt) / 10000))
```

### NKG集團月平均出貨金額 (單位:萬元)  {.value-box}
```{r}
valueBox(round(nkgoutputall2019/12))
```


### NKG毛利率
```{r}
#totalcost <- round(sum(sqlResultall$scost) / 10000)
#valueBox((totaloutput-totalcost) / totaloutput)
nkgoutputall2019 <- round(sum(nkg_allA2019$samt) / 10000)
nkgcostall2019 <- round(sum(nkg_allA2019$scost) / 10000)
nkgprofitall2019 <- nkgoutputall2019 - nkgcostall2019

nkgrate2019 <- formatC( nkgprofitall2019 / nkgoutputall2019, digits = 2, format = "f")
valueBox(
    value = nkgrate2019,
    icon = "fa-area-chart",
    color = if (nkgrate2019 < 0.15) "warning" else "primary"
  )

```

### CALCOMP(泰國)出貨金額 (單位:萬元)
```{r}
#27580987-1 CAL-COMP
#4370927 金寶電子
#27580987-4 泰金寶光電(岳陽)
#ClientNo=="27580987-1"
#ClientNo=="4370927" 
#ClientNo=="27580987-4"|
nkg_allC2019 <- subset(sqlResultall2019,ClientNo=="27580987-1")
valueBox(nkgoutputC2019 <- round(sum(nkg_allC2019$samt) / 10000))
```

### 泰金寶(巴西)出貨金額 (單位:萬元)
```{r}
#27580987-1 CAL-COMP
#4370927 金寶電子
#27580987-4 泰金寶光電(岳陽)
#ClientNo=="27580987-1"
#ClientNo=="4370927" 
#ClientNo=="27580987-4"|
nkg_allD2019 <- subset(sqlResultall2019,ClientNo=="27580987-5")
valueBox(nkgoutputD2019 <- round(sum(nkg_allD2019$samt) / 10000))
```

### 金寶電子(長安)出貨金額 (單位:萬元)
```{r}
#27580987-1 CAL-COMP
#4370927 金寶電子
#27580987-4 泰金寶光電(岳陽)
#ClientNo=="27580987-1
#ClientNo=="4370927" 
#ClientNo=="27580987-4"|
nkg_allB2019 <- subset(sqlResultall2019,ClientNo=="4370927" | ClientNo=="04370927")
valueBox(nkgoutputB2019 <- round(sum(nkg_allB2019$samt) / 10000))
```


### 泰金寶(岳陽)出貨金額 
```{r}
#27580987-1 CAL-COMP
#4370927 金寶電子
#27580987-4 泰金寶光電(岳陽)
#27580987-5 泰金寶(巴西)
#ClientNo=="27580987-1
#ClientNo=="4370927" 
#ClientNo=="27580987-4"
#ClientNo==27580987-5
nkg_allA2019 <- subset(sqlResultall2019,ClientNo=="27580987-4")
valueBox(nkgoutputA2019 <- round(sum(nkg_allA2019$samt) / 10000))
```


Row
-----------------------------------------------------------------------
### Output by Sales
```{r}
require(plyr)
Shipbycust2019 <- subset(sqlResultall2019, select= c(salesman,client,shipdate,samt,profit))
Shipbycust2019 <- ddply(Shipbycust2019,.(salesman),summarise,
                    OutputTotal = round(sum(samt)/10000), OutputAVG= round(OutputTotal/12),ProfitTotal = round(sum(profit)/10000), ProfitAVG= round(ProfitTotal/12),GP = round(ProfitTotal / OutputTotal, digits=2))
datatable(Shipbycust2019, options = list(dom = 't'))
```

Input 2022累計
=======================================================================

Row {data-width=500}
-----------------------------------------------------------------------
### 總input金額 (單位:美金萬元)  {.value-box}
```{r}
valueBox(input2022 <- round(sum(totalinput2022$Amount) / 10000, digits=2))
```

### 平均月input金額 (單位:美金萬元)  {.value-box}
```{r}
# 累計月數更新
thismonth <- strftime(Sys.Date(),"%m")
totalmonths <- as.numeric(thismonth) 
valueBox(round(input2022 / totalmonths , digits=2))
```


Row {data-width=200}
-----------------------------------------------------------------------
### 2022 input by sales
```{r}
require(plyr)
inputbysales22 <- subset(totalinput2022, select= c(sales,customer,Amount))
inputbysales22 <- ddply(inputbysales22,.(sales),summarise,
                    Total = round(sum(Amount)/10000,digits=2 ))
datatable(inputbysales22)
```


### 2022 input by customers

```{r}
require(plyr)
inputbycust22 <- subset(totalinput2022, select= c(sales,customer,Amount))
inputbycust22 <- ddply(inputbycust22,.(sales,customer),summarise,
                    Total = round(sum(Amount)/10000,digits=2 ))
datatable(inputbycust22)
```

Input 2022年本月
=======================================================================

Row {data-width=500}
-----------------------------------------------------------------------
### 總input金額 (單位:美金萬元)  {.value-box}
```{r}
totalinput2022$month <- substr(totalinput2022$`Item No.`, 1, 2)
input202207 <- subset(totalinput2022, totalinput2022$month==thismonth)
valueBox(input202207usd <- round(sum(input202207$Amount) / 10000, digits=2))
```



Row {data-width=200}
-----------------------------------------------------------------------

### 2022當月 input by sales

```{r}
require(plyr)
inputbysales2207 <- subset(input202207, select= c(sales,customer,Amount))
inputbysales2207 <- ddply(inputbysales2207,.(sales),summarise,
                    Total = round(sum(Amount)/10000,digits=2 ))
datatable(inputbysales2207)
```


### 2022當月 input by customers 

```{r}
require(plyr)
inputbycust2207 <- subset(input202207, select= c(sales,customer,Amount))
inputbycust2207 <- ddply(inputbycust2207,.(sales,customer),summarise,
                    Total = round(sum(Amount)/10000,digits=2 ))
datatable(inputbycust2207)
```


Input 2021
=======================================================================

Row {data-width=500}
-----------------------------------------------------------------------
### 總input金額 (單位:美金萬元)  {.value-box}
```{r}
valueBox(input2021 <- round(sum(totalinput2021$Amount) / 10000, digits=2))
```

### 平均月input金額 (單位:美金萬元)  {.value-box}
```{r}
valueBox(round(input2021 / 12 , digits=2))
```


Row {data-width=200}
-----------------------------------------------------------------------
### 2021 input by sales

```{r}
require(plyr)
inputbysales21 <- subset(totalinput2021, select= c(sales,customer,Amount))
inputbysales21 <- ddply(inputbysales21,.(sales),summarise,
                    Total = round(sum(Amount)/10000,digits=2 ))
datatable(inputbysales21)
```



### 2021 input by customer 

```{r}
require(plyr)
inputbycust21 <- subset(totalinput2021, select= c(sales,customer,Amount))
inputbycust21 <- ddply(inputbycust21,.(sales,customer),summarise,
                    Total = round(sum(Amount)/10000,digits=2 ))
datatable(inputbycust21)
```


Input 2020
=======================================================================

Row {data-width=500}
-----------------------------------------------------------------------
### 總input金額 (單位:美金萬元)  {.value-box}
```{r}
valueBox(input2020 <- round(sum(totalinput2020$Amount) / 10000, digits=2))
```

### 平均月input金額 (單位:美金萬元)  {.value-box}
```{r}
valueBox(round(input2020 / 12 , digits=2))
```


Row {data-width=200}
-----------------------------------------------------------------------
### 2020 input by sales

```{r}
require(plyr)
inputbysales20 <- subset(totalinput2020, select= c(sales,customer,Amount))
inputbysales20 <- ddply(inputbysales20,.(sales),summarise,
                    Total = round(sum(Amount)/10000,digits=2 ))
datatable(inputbysales20)
```



### 2020 input by customer 

```{r}
require(plyr)
inputbycust20 <- subset(totalinput2020, select= c(sales,customer,Amount))
inputbycust20 <- ddply(inputbycust20,.(sales,customer),summarise,
                    Total = round(sum(Amount)/10000,digits=2 ))
datatable(inputbycust20)
```
